臺灣板橋地方法院民事裁定　　　　　　　 100年度法字第44號
聲　請　人　財政部臺灣省北區國稅局新莊稽徵所
法定代理人　林學修
上列聲請人聲請為誠駿有限公司選任臨時管理人事件，本院裁定
如下：
    主  文
選任游心玲（民國○○○年○月○○○日生、國民身分證字號：
Ｚ000000000號、住新北市○○區○○路二段四０三之
七號五樓）為誠駿有限公司之臨時管理人。
聲請程序費用新臺幣壹仟元由聲請人負擔。
    理  由
一、按執行業務之董事請假或因故不能行使職權時，指定股東1
    人代理之；未指定代理人者，由股東間互推1 人代理之，公
    司法第108 條第2 項定有明文。次按董事不為或不能行使職
    權，致公司有受損害之虞時，法院因利害關係人或檢察官之
    聲請，得選任1 人以上之臨時管理人，代行董事之職權，公
    司法第108 條第4 項準用第208 條之1 亦定有明文。又聲請
    選任臨時管理人，應以書面表明董事會不為或不能行使職權
    ，致公司有受損害之虞之事由，並釋明之，非訟事件法第18
    3 條第2 項亦有明定。惟依公司法第208 條之1 之規定於民
    國90 年11 月12日新增訂之理由，係指公司因董事死亡、辭
    職或當然解任，致董事會無法召開行使職權，或董事全體或
    大部分均遭法院假處分不能行使職權之情況下，為股東權益
    及國內經濟秩序，始增訂之。而揆諸法文之旨趣，既定為臨
    時管理人，自係指該法人有急切需要董事親自處理之具體事
    項，因董事不能行使職權，致法人有受損害之虞時，始有選
    任臨管理人代為行使董事職權之必要，否則依正常程序選任
    或解任董事，或依公司法第108 條第2 項規定互推代理人即
    可。次按公司法第208條之1所定選任臨時管理人事件，由利
    害關係人或檢察官向法院聲請；前項聲請，應以書面表明董
    事會不為或不能行使職權，致公司有受損害之虞之事由，並
    釋明之；第1項事件，法院為裁定前，得徵詢主管機關、檢
    察官或其他利害關係人之意見；第1項事件之裁定，應附理
    由；法院選任臨時管理人時，應囑託主管機關為之登記，非
    訟事件法第183條定有明文。
二、聲請意旨略以：誠駿有限公司（下稱誠駿公司）尚有資產，
    並滯欠民國96年度營利事業所得稅未分配盈餘計新臺幣14,1
    80元。該公司唯一代表人即董事楊如娥已於97年4月7日死亡
    ，為合法送達滯欠稅款繳款書，並保存公司資產，防止公司
    及債權人權利受損，爰以利害關係人之身分，聲請選任臨時
    管理人等語。
三、經查，聲請人主張之上開事實，業據其提出誠駿公司96、97
    年度資產負債表、財產歸屬資料清單、財產目錄、稅額繳款
    書、除戶資料、繼承系統表、有限公司變更登記表、章程、
    戶籍資料查詢清單等影本為證，是聲請人確為本件之利害關
    係人。誠駿公司確因唯一董事楊如娥死亡，致董事不能行使
    職權，而有選任臨時管理人之必要。本院審酌誠駿公司之股
    東及董事除楊如娥外，別無其他股東及董事，可知該公司已
    無董事代表公司執行職務甚明。復依據楊如娥之繼承系統表
    可知其父楊教道、母劉春桃均歿，又其女游心玲、子游翊承
    、姐楊純味、妹楊純珠皆已拋棄繼承，雖經選任陳萬發律師
    為遺產管理人，惟係為楊如娥與合作金庫商業銀行間債務之
    強制執行需要，陳律師對於楊如娥之實際財產及人際狀況之
    了解，恐不及楊如娥之女游心玲，且游心玲正值青壯年，目
    前任職私人文教機構，應有足夠之智識能力處理公司事務，
    故本院認為應以選任游心玲為誠駿公司之臨時管理人為適宜
    。
四、依非訟事件法第183 條、第21條第1 項前段、第24條第1項
    ，裁定如主文。
中    華    民    國   100    年    9     月    30    日
                  民事第二庭    法  官  楊千儀
以上正本係照原本作成。
如對本裁定抗告，須於裁定送達後10日內向本院提出抗告狀，並
應繳納抗告裁判費新臺幣1,000元。
中    華    民    國   100    年    9     月    30    日
                                書記官  劉鴻傑